【裁判字號】    98,易,2358
【裁判日期】    981120
【裁判案由】    傷害等
【裁判全文】
臺灣板橋地方法院刑事判決              98年度易字第2358號
公  訴  人  臺灣板橋地方法院檢察署檢察官
被      告  丁○○
上列被告因傷害等案件，經檢察官提起公訴（98年度偵字第1243
8 號），本院判決如下：
    主  文
丁○○犯恐嚇危害安全罪，處拘役拾日，如易科罰金，以新臺幣
壹仟元折算壹日。
被訴傷害罪部分，公訴不受理。
    事  實
一、丁○○前因土地產權問題，對乙○○有誤解，於民國98年4
    月6 日上午7 時許，丁○○在臺北縣土城市○○街83巷口前
    ，見乙○○返家行經該處，遂基於毆打乙○○之傷害犯意，
    手持鐵棒毆打乙○○身體，造成乙○○因此受有「右肘腫4
    ×5 公分、右膝腫傷6 ×7 公分、右眼瘀傷及右食指裂傷0.
    5 ×0.5 公分之紅瘀」之傷害（傷害部分，已經乙○○撤回
    告訴），而於丁○○毆打乙○○之過程中，適為行經該處執
    行巡邏勤務之臺北縣政府警察局土城方局廣福派出所員警甲○○及丙○○當場發覺，甲○○及丙○○隨即趨前以分由甲○○攔阻丁○○而由丙○○保護乙○○之方式架開丁○○、
    乙○○，詎丁○○於經警攔阻後，仍怒氣未消，竟基於恐嚇
    之犯意，在甲○○攔阻於其前方之情形下，對乙○○恫嚇以
    「我就是要你好看、讓你手腳變殘障」等語，同時作出將衝
    出甲○○攔阻而趨前繼續毆打乙○○之姿勢，致使乙○○心
    生畏懼，而危害於乙○○之安全。
二、案經乙○○訴由臺北縣政府警察局土城分局報告臺灣板橋地
    方法院檢察署檢察官偵辦。
    理  由
一、本案認定被告丁○○有罪之證據方法，計有：(一)被告就自己
    之犯罪事實於警詢、偵查及審理中之不利己之陳述、(二)證人
    即告訴人乙○○、員警甲○○、丙○○分別於偵訊、審理中
    之證言。經查，皆未發現有實施刑事訴訟程序之公務員因違
    背法定程序取得該等證據之情形，而就上開供述證據，證人
    甲○○、丙○○於偵訊中之證言，查係於檢察官前為陳述並
    依法具結，依刑事訴訟法第158 條之3 、第159 條之1 規定
    ，均有證據能力，且證人乙○○、甲○○、丙○○，復經本
    院於審判中，傳喚該三人到庭由檢察官、被告行交互詰問程
    序，取得該三人之證言，是上開證人三人於本院審理中之證
    言，除均有證據能力並經合法調查而可為裁判之依據外，證
    人甲○○、丙○○於偵訊中之證言，因均已予被告補行使詰
    問權，並經合法調查，自均得為裁判之依據（最高法院97年
    度台上字第4941號判決要旨參照）。
二、被告丁○○就事實欄一所示之因其毆打乙○○而遭員警甲○○、丙○○阻攔等情，雖均不爭執，惟矢口否認涉犯恐嚇罪
    嫌，辯稱其於遭警攔阻後並未有恐嚇乙○○之行為云云，惟
    查，被告於經甲○○攔阻後，對乙○○恫稱以如事實欄一所
    示之言詞，同時作勢要繼續毆打乙○○等情，業據證人乙○○、甲○○、丙○○分別於偵訊及審理中證述綦詳，被告上
    開所辯，顯屬卸責之詞。綜上所述，本案事證明確，被告犯
    行洵堪認定，應依法論科。
三、被告丁○○以事實欄一所示之言詞恫嚇乙○○，致使乙○○
    心生畏懼，而危害於乙○○之安全，核其所為，係犯刑法第
    305 條之恐嚇危害安全罪。爰審酌被告犯罪之動機、目的、
    手段、素行、智識程度及犯後否認犯行之態度等一切情狀，
    量處如主文所示之刑，併諭知易科罰金之折算標準，以示懲
    儆。
四、公訴不受理部分：按告訴乃論之罪，告訴人於第一審辯論終
    結前得撤回其告訴，又告訴經撤回者，應諭知不受理之判決
    ，並得不經言詞辯論為之，刑事訴訟法第238 條第1 項、第
    303 條第3 款及第307 條分別定有明文。經查，本件告訴人
    乙○○告訴被告丁○○傷害案件，檢察官起訴認被告係觸犯
    刑法第277 條第1 項前段之傷害罪，依同法第287 規定，須
    告訴乃論。而本件告訴人與被告就本件被告涉犯之傷害行為
    達成和解，並已由告訴人於98年10月20日具狀撤回告訴，有
    和解筆錄暨撤回告訴狀一紙在卷可憑。依前開說明，爰就此
    部分為不受理判決之諭知。
據上論斷，應依刑事訴訟法第284 條之1 、第299 條第1 項前段
、第303 條第3 款，刑法第305 條、第41條第1 項前段，刑法施
行法第1 條之1 第1 項、第2 項前段，判決如主文。
本案經檢察官陳怡親到庭執行職務。
中    華    民    國    98    年    11    月    20    日
                  刑事第一庭  法  官  陳世旻
上列正本證明與原本無異。
如不服本判決，應於判決送達後10日內敘明上訴理由，向本院提
出上訴狀 (應附繕本) ，上訴於臺灣高等法院。其未敘述上訴理
由者，應於上訴期間屆滿後20日內向本院補提理由書「切勿逕送
上級法院」。
                              書記官  楊雅芳
中    華    民    國    98    年    11    月    30    日
附錄：本案論罪科刑法條
中華民國刑法
第305 條 （恐嚇危害安全罪）
以加害生命、身體、自由、名譽、財產之事，恐嚇他人致生危害
於安全者，處二年以下有期徒刑、拘役或三百元以下罰金。
中華民國刑法施行法
第1-1 條
中華民國九十四年一月七日刑法修正施行後，刑法分則編所定罰
金之貨幣單位為新臺幣。
九十四年一月七日刑法修正時，刑法分則編未修正之條文定有罰
金者，自九十四年一月七日刑法修正施行後，就其所定數額提高
為三十倍。但七十二年六月二十六日至九十四年一月七日新增或
修正之條文，就其所定數額提高為三倍。


司法院資訊處製作；財團法人民間司法改革基金會備份。
